臺灣基隆地方法院刑事判決　
111年度簡上字第24號
上  訴  人  臺灣基隆地方檢察署檢察官
被      告  黃家成


上列上訴人因被告毀棄損壞案件，不服本院基隆簡易庭中華民國
111年1月26日111年度基簡字第108號第一審簡易判決（聲請簡易
判決處刑案號：110年度偵字第7890號），提起上訴，本院管轄
之第二審合議庭判決如下：
    主      文
上訴駁回。
    事實及理由
一、本案經本院審理結果，認第一審簡易庭以被告黃家成所為係
    犯刑法第354條之毀損他人物品罪，且構成累犯，並參諸司
    法院大法官釋字第775號解釋意旨，認於本案應依法加重其
    刑，而判處被告拘役20日，如易科罰金，以新臺幣1千元折
    算1日，核其認事用法，均無違誤，量刑亦屬適當，應予維
    持，爰引用如附件第一審刑事簡易判決書記載之事實、證據
    及理由。 
二、檢察官上訴意旨略以：原審未審酌被告所毀損之物係告訴人
    傅天祥用以養殖魚類之電線，對告訴人財產法益所造成之侵
    害程度非微，且被告案發後未能與告訴人達成和解，原審僅
    判處被告拘役20日，量刑過輕，爰請將原判決撤銷，另為適
    當、合法之判決。
三、按量刑輕重，係屬事實審法院得依職權自由裁量之事項，苟
    已斟酌刑法第57條各款所列情狀而未逾越法定刑度，不得遽
    指為違法；刑罰之量定，屬法院自由裁量之職權行使，應審
    酌刑法第57條所列各款事由及一切情狀，為酌量輕重之標準
    ，並非漫無限制。在同一犯罪事實與情節，如別無其他加重
    或減輕之原因，下級審法院量定之刑，亦無過重或失輕之不
    當情形，則上級審法院對下級審法院之職權行使，原則上應
    予尊重（最高法院72年台上字第6696號、85年度台上字第24
    46號判決要旨參照）。查本案第一審簡易判決係依法適用累
    犯之規定，就被告所犯刑法第354條之毀損他人物品罪加重
    其刑，而量刑理由「審酌被告僅因細故即率爾為本件毀損犯
    行，對於他人財產法益顯然欠缺應有之尊重，法治觀念偏差
    ，所為實有不該，惟其犯後坦承犯行，雖未與告訴人達成和
    解，仍堪認犯後態度非劣，兼衡其犯罪之動機、目的、手段
    、犯罪所生之損害，並參酌其高中肄業之教育程度、從事自
    由業且家境勉持之生活狀況等一切情狀」，已詳為斟酌被告
    犯罪後之態度、犯罪之動機、目的、手段、犯罪所生之損害
    、智識程度、生活狀況等刑法第57條各款所列事項，檢察官
    指摘原審未審酌被告犯罪所生之損害，自有誤會，是本件原
    審量刑要無違法可言，所宣告之刑與被告犯罪情節相衡，亦
    難謂有過輕之不當情形，揆諸前揭說明，本院對原審之職權
    行使，自當予以尊重。從而，檢察官上訴意旨以原審量刑過
    輕，指摘原判決不當，並非可採，其上訴為無理由，應予駁
    回。
據上論斷，應依刑事訴訟法第455條之1第1項、第3項、第368條
、第373條，判決如主文。
本案經檢察官吳欣恩聲請簡易判決處刑及提起上訴，檢察官林姿
妤到庭執行職務。
中　　華　　民　　國　　111 　年　　5 　　月　　10　　日
                  刑事第六庭  審判長法　官  劉桂金
　　　　　　　　　                  法  官  施又傑
　　　　　　　　　                  法  官  曾淑婷
以上正本證明與原本無異。
本件判決不得上訴。　　　　　　　　　
中　　華　　民　　國　　111 　年　　5 　　月　　10　　日
                                    書記官  陳胤竹
附件：
臺灣基隆地方法院刑事簡易判決   
111年度基簡字第108號
聲　請　人　臺灣基隆地方檢察署檢察官
被　　　告　黃家成　男　(民國00年0月00日生)
　　　　　　　　　　身分證統一編號：Z000000000號
　　　　　　　　　　住基隆市○○區○○路000巷0弄00○0號
上列被告因毀棄損壞案件，經檢察官聲請以簡易判決處刑（110
年度偵字第7890號），本院判決如下：
    主  文
黃家成犯毀損他人物品罪，累犯，處拘役貳拾日，如易科罰金，
以新臺幣壹仟元折算壹日。
    事實及理由
一、本件犯罪事實及證據，除犯罪事實欄二第5行「報警究辦，
    為警調閱監視器畫面」之記載，應更正為「自行調閱監視器
    畫面報警處理」外，餘均引用如附件檢察官聲請簡易判決處
    刑書之記載。
二、論罪科刑：
  ㈠核被告黃家成所為，係犯刑法第354條之毀損他人物品罪。
  ㈡被告前因飲酒駕車之公共危險案件，經臺灣臺北地方法院以1
    05年度交簡字第2498號判決判處有期徒刑2月確定，於民國1
    07年5月17日易科罰金執行完畢；復因飲酒駕車之公共危險
    案件，經本院以106年度基交簡字第566號判決判處有期徒刑
    3月確定，於106年11月9日易科罰金執行完畢等情，有臺灣
    高等法院被告前案紀錄表在卷可按。其於受有期徒刑之執行
    完畢後，5年以內故意再犯本件有期徒刑以上之罪，構成刑
    法第47條第1項所定之累犯。另按司法院釋字第775號解釋，
    依解釋文及理由之意旨，係指構成累犯者，不分情節，一律
    加重最低本刑，於不符合刑法第59條所定要件之情形下，致
    生行為人所受之刑罰超過其所應負擔罪責之個案，不符罪刑
    相當原則、比例原則，於此範圍內，在修正前，為避免發生
    上述罪刑不相當之情形，法院就該個案應裁量是否加重最低
    本刑。而經本院綜合斟酌被告構成累犯前案紀錄之罪質種類
    、罪名輕重、犯罪次數、徒刑執行完畢之態樣、徒刑執行完
    畢之時期、本件犯罪情節等節，足認被告確有對於刑罰反應
    力薄弱之情形，故依刑法第47條第1項規定加重被告本案所
    犯之罪最低本刑，無違憲法罪刑相當原則，爰依該條項規定
    加重其刑。
  ㈢爰審酌被告僅因細故即率爾為本件毀損犯行，對於他人財產
    法益顯然欠缺應有之尊重，法治觀念偏差，所為實有不該，
    惟其犯後坦承犯行，雖未與告訴人傅天祥達成和解，仍堪認
    犯後態度非劣，兼衡其犯罪之動機、目的、手段、犯罪所生
    之損害，並參酌其高中肄業之教育程度、從事自由業且家境
    勉持之生活狀況（見偵卷第9頁被告警詢筆錄受詢問人欄）
    等一切情狀，量處如主文所示之刑，並諭知易科罰金之折算
    標準，以示懲儆。
三、被告持以毀損電線之不詳物品未經扣案，然無證據可資證明
    確屬被告所有且具刑法上之重要性，爰不予宣告沒收、追徵
    ，併此敘明。
四、依刑事訴訟法第449條第1項前段、第3項、第454條第2項，
    逕以簡易判決處刑如主文。
五、如不服本判決，得自收受送達之翌日起20日內向本院提出上
    訴狀，上訴於本院第二審合議庭（須附繕本）。
六、本案經檢察官吳欣恩聲請以簡易判決處刑。　
中　　華　　民　　國　　111 　年　　1 　　月　　26　　日
                  基隆簡易庭  法  官  謝昀芳
以上正本證明與原本無異。
如不服本判決，應於判決送達後20日內，向本院提出上訴書狀，
敘述上訴理由，上訴於本院合議庭，並按他造當事人之人數附具
繕本。
中　　華　　民　　國　　111 　年　　1 　　月　　26　　日
                              書記官　王靜敏
附錄本案論罪科刑法條：
中華民國刑法第354條
毀棄、損壞前二條以外之他人之物或致令不堪用，足以生損害於
公眾或他人者，處2年以下有期徒刑、拘役或1萬5千元以下罰金
。
--------------------------------------------------------
附件：
臺灣基隆地方檢察署檢察官聲請簡易判決處刑書　
                                   110年度偵字第7890號
　　被　　　告　黃家成　男　31歲（民國00年0月00日生）
　　　　　　　　　　　　住基隆市○○區○○路000巷0弄00○
　　　　　　　　　　　　　0號
　　　　　　　　　　　　國民身分證統一編號：Z000000000號
上列被告因毀棄損壞案件，業經偵查終結，認為宜聲請以簡易判
決處刑，茲將犯罪事實及證據並所犯法條分敘如下：
　　　　犯罪事實
一、黃家成前因公共危險案件，經臺灣臺北地方法院以105年度
    交簡字第2498號判決判處有期徒刑2月確定，於民國107年5
    月17日執行完畢。
二、黃家成於110年9月29日上午9時23分許，在基隆市○○區○○路0
    00巷0弄00號之2屋頂，因猜疑其鄰居傅天祥有私接其住處用
    電之情事，竟基於毀損之犯意，持某利器剪斷傅天祥養殖魚
    用設備之電線而毀損之，足以生損害於傅天祥。嗣經該傅天
    祥發現電線遭破壞，報警究辦，為警調閱監視器畫面後，循
    線查悉上情。
三、案經傅天祥訴由基隆市警察局第一分局報告偵辦。
　　　　證據並所犯法條 
一、上揭犯罪事實，業據被告黃家成坦承不諱，核與告訴人傅天
    祥於警詢及偵查中指證情節相符，復有案發現場蒐證照片4
    張及監視器翻拍照片3張在卷可查，足認被告之自白與事實
    相符，其犯嫌堪以認定。
二、核被告黃家成所為，係犯刑法第354條之毀損罪嫌。又被告
    曾受如犯罪事實欄所載有期徒刑執行完畢，有刑案資料查註
    紀錄表1份在卷可查，其於受徒刑之執行完畢後，5年以內故
    意再犯本件有期徒刑以上之罪，為累犯，請依刑法第47條第
    1項之規定及司法院釋字第775號解釋意旨，裁量是否加重最
    低本刑。
三、依刑事訴訟法第451條第1項聲請逕以簡易判決處刑。
    此　致
臺灣基隆地方法院簡易庭
中　　華　　民　　國　 110　　年　　12　　月　 24　　日 
                             檢  察  官   吳欣恩     
本件正本證明與原本無異
中　　華　　民　　國 　111　  年  　 1    月    3    日 
                             書  記  官   何喬莉
附錄本案所犯法條全文
中華民國刑法第354條
毀棄、損壞前二條以外之他人之物或致令不堪用，足以生損害於
公眾或他人者，處 2 年以下有期徒刑、拘役或 1 萬 5 千元以
下罰金。

本件係依刑事訴訟法簡易程序辦理，法院簡易庭得不傳喚被告、
輔佐人、告訴人、告發人等出庭即以簡易判決處刑; 被告、被害
人、告訴人等對告訴乃論案件如已達成民事和解而要撤回告訴或
對非告訴乃論案件認有受傳喚到庭陳述意見之必要時，請即另以
書狀向簡易法庭陳述或請求傳訊。